臺灣板橋地方法院交通事件裁定　　　　95年度交聲字第1807號
原處分機關　交通部公路總局臺北區監理所板橋監理站
異　議　人
即受處分人　甲○○
上列受處分人因違反道路交通管理處罰條例事件，對於交通部公
路總局臺北區監理所板橋監理站中華民國95年10月23日所為之處
分（原處分案號：板監裁字第裁41-AEU175204號），聲明異議，
本院裁定如下：
    主  文
異議駁回。
    理  由
一、按道路交通管理處罰條例所稱之汽車，包括機器腳踏車，修
    正後道路交通管理處罰條例第3 條第8 款已有明定。次按汽
    車駕駛人，行經有燈光號誌管制之交岔路口闖紅燈者，處新
    臺幣一千八百元以上五千四百元以下罰鍰；前項紅燈右轉行
    為者，處新臺幣六百元以上一千八百元以下罰鍰；又汽車駕
    駛人駕駛汽車違反道路交通管理處罰條例第53條規定者，除
    應依該條所規定之罰鍰處罰外，並予記違規點數三點，修正
    後道路交通管理處罰條例第53條第1 項、第2 項、第63條第
    1 項第3 款分別定有明文。
二、本件異議人即受處分人甲○○於民國95年6 月21日晚上7 時
    39分許，騎乘車牌號碼CLA-093 號重型機車，途經臺北市○
    ○區○○街與公館路設置有燈光號誌管制之交岔路口時，因
    闖紅燈（紅燈右轉）而為臺北市政府警察局北投分局奇岩派
    出所警員乙○○以受處分人騎乘機車有違反修正前道路交通
    管理處罰條例第53條規定之行為，當場製單舉發，經受處分
    人當場簽收該舉發通知單後，並未提出申訴，復因前開違規
    行為「紅燈右轉」於95年7 月1 日首揭條例修正實行後已移
    列至第53條第2 項規定（原條例第53條並未修正，僅因增列
    第2 項，而有第1 項之別），依行政罰法第5 條但書規定，
    應適用最有利於受處罰者之修正後條例，原處分機關乃依修
    正後道路交通管理處罰條例第53條第2 項（裁決書誤載第1
    項，應予更正）、第63條第1 項第3 款（裁決書漏引第3 款
    ，應予補正）及修正後之違反道路交通管理事件統一裁罰基
    準表之規定，於95年10月23日裁處受處分人罰鍰新臺幣一千
    二百元，並記違規點數三點。
三、受處分人甲○○矢口否認有上揭違規行為，辯稱：伊於95年
    6 月21日晚上7 時39分許，騎乘機車途經臺北市○○區○○
    街與公館路交岔路口時，燈號仍是黃燈，雖然前方擁擠車行
    緩慢，但伊已於紅燈亮起前經過路口右轉，並無紅燈右轉闖
    紅燈，倘致員警有此錯覺，亦係因員警隱匿於公館路旁之行
    道樹及前方小客車間造成的視覺死角所致云云。然查，臺北
    市○○區○○街與公館路交岔路口設置有燈光號誌管制一節
    ，受處分人並不否認，又受處分人騎乘機車於前揭時地違規
    紅燈右轉而經警舉發闖紅燈等情，業據證人即目睹受處分人
    騎乘機車違規行駛之警員乙○○於本院95年12月12日調查時
    ，以具結擔保其供述之真實性，並在負擔偽證罪之處罰心理
    下證稱：95年6 月21日晚上7 時39分許，伊是站在臺北市○
    ○區○○路執行交通執法勤務，伊看到異議人沿華東街紅燈
    右轉公館路，當時該路口車流量蠻大的，異議人是紅燈亮起
    後才通過停止線，且在右轉時前方並無阻礙情形，因異議人
    右轉後從伊前方經過，所以伊在東華街行向是紅燈時，看到
    異議人右轉公館路才把異議人攔下，攔查後異議人先問伊紅
    燈右轉要罰多少錢，又表示請罰輕一點，當場也簽收舉發通
    知單等語。按證人乃為原處分機關所認定受處分人有前開騎
    乘機車違規行為之原證人，其並到庭在本院法官面前以言詞
    供述本件訴訟上之待證事實–即受處分人有前開違規事實，
    本院由其上述證述已得有受處分人確有上開違規行為之心證
    ，且於本件卷存證據資料內並無任何積極證據足以證明證人
    乙○○上開證詞係屬虛偽，亦無足以令人顯信乙○○之證述
    為不可採之品性證據或前科證據存在，本院自不得僅以證人
    係本件製單舉發之員警而全盤抹煞其在訴訟上所具有之原證
    人資格，而受處分人復無舉出或聲請本院調查任何對其有利
    之證據，以使本院對證人所供述受處分人違規之行為產生任
    何合理之懷疑。況且證人乙○○於本院調查時，更提出與本
    件舉發案同日且時間相近且同為紅燈右轉違規之另案舉發通
    知單附卷參佐，可見證人於執行勤務時地，並非偶然舉發本
    件而已，而係以該路口紅燈右轉為舉發重點，倘無其他事證
    佐憑，殊無逕自臆測有何視覺死角造成舉發訛誤情事。本件
    受處分人雖以前開情詞為辯，尚難認為可採，事證明確，受
    處分人有上述違規行為洵堪認定。
四、綜上所述，受處分人確有騎乘機車在上開時地行經有燈光號
    誌管制之交岔路口闖紅燈之違規行為，從而原處分機關依行
    政罰法第5 條但書、修正後道路交通管理處罰條例第53條第
    2 項、第63條第1 項第3 款、修正後違反道路交通管理事件
    統一裁罰基準表之規定，裁處受處分人罰鍰一千二百元，並
    記違規點數三點，核無違誤，本件受處分人之異議為無理由
    ，自應將其異議駁回。
據上論斷，應依道路交通案件處理辦法第19條，裁定如主文。
中　　華　　民　　國　　96　　年　　2 　　月　　26　　日
                  交通法庭    法　官  張江澤
以上正本證明與原本無異。
如不服本裁定，應於送達後5日內，向本院提出抗告狀。
                              書記官  林怡秀
中　　華　　民　　國　　96　　年　　2 　　月　　26　　日
